Minutes et répertoires du notaire François SEMILLIARD, 8 octobre 1762 - 7 juillet 1785 (étude XIII)
Archives nationales
- Répertoire(s) de François SEMILLIARD, 7 juillet 1757 - 7 juillet 1785; MC/RE/XIII/10 - MC/RE/XIII/12
  - Répertoire. 1773, 1er janvier - 1785, 7 juillet, 1er janvier 1773 - 7 juillet 1785; MC/RE/XIII/12
    - Inventaire après décès de Nicolas Philippes Le Gay de Serrière, 21 février 1783
      inventaire après décès; Le Gay de Serriere, Nicolas-Philippes
    - Notoriété de l'absence de Gilles Larsonneur, 3 mars 1783
      notoriété; Larsonneur, Gilles
    - Inventaire après décès de Louise Foriat veuve d'André Elie, 13 mars 1783
      inventaire après décès; Foriat, Louise; Elie, André
    - Testament de Margueritte Beaufils veuve de Charles Laracine, 14 mars 1783
      testament; Beaufils, Margueritte; Laracine, Charles (veuve de)
    - Inventaire après décès de Marie Jeanne Cassard femme de Nicolas Osmont, 18 mars 1783
      inventaire après décès; Cassard, Marie-Jeanne; Osmont, Nicolas
    - Testament de Jean Panié, 25 mars 1783
      testament; Panie, Jean
    - Dépôt du testament de Vincent François comte de Tenon, 29 mars 1783
      testament; dépôt de pièces; Francois, Vincent (comte de Tenon); Tenon, Vincent François (comte de)
    - Notoriété des héritiers de Jacques Chesnau, 31 mars 1783
      notoriété; Chesnau, Jacques
    - Inventaire après décès de Jean Panié, 1er avril 1783
      inventaire après décès; Panie, Jean
    - Contrat de mariage entre Jean Pierre Caillieux et Marie Julie Fleury, 6 avril 1783
      contrat de mariage; Caillieux, Jean-Pierre; Fleury, Marie-Julie
    - Notoriété des héritiers de François Lasnier, 7 avril 1783
      notoriété; Lasnier, François
    - Dépôt de certificat de vie de Gabriel Antoine Ernst et Jean Paul Ausset, 8 avril 1783
      notoriété; dépôt de pièces; Ernst, Gabriel-Antoine; Ausset, Jean-Paul
    - Inventaire après décès de Margueritte Pluzé veuve de Julien Le Roux, 14 avril 1783
      inventaire après décès; Pluze, Margueritte; Le Roux, Julien
    - Contrat de mariage entre Jean Baptiste Faure et Anne Julie Hiesse, 22 avril 1783
      contrat de mariage; Faure, Jean-Baptiste; Hiesse, Anne-Julie
    - Inventaire après décès de Catherine Quirot femme de Pierre Petitjean, 24 avril 1783
      inventaire après décès; Quirot, Catherine; Petitjean, Pierre (femme de)
    - Notoriété et consentement succession d'Etienne Perron, 25 avril 1783
      notoriété; ratification; partage; Perron, Etienne
    - Notoriété des héritiers de Marie Geneviève Mesnager, 3 mai 1783
      notoriété; Mesnager, Marie-Geneviève
    - Contrat de mariage entre Charles Louis Fourneau et Jeanne Pétronille Coco, 5 mai 1783
      contrat de mariage; Fourneau, Charles-Louis; Coco, Jeanne-Pétronille
    - Contrat de mariage entre Jean Jeanne et Marie Joseph Machez, 5 mai 1783
      contrat de mariage; Jeanne, Jean; Machez, Marie-Joseph
    - Dépôt du mortuaire de Marie [et] David François Rognon et Jonas Jeanneret, 10 mai 1783
      acte d'état civil; dépôt de pièces; Rognon, Marie; Rognon, David-François; Jeanneret, Jonas
    - Testament de Margueritte Beaufils veuve de Charles Laracine, 20 mai 1783
    - Contrat de mariage entre François Onfroy et Anne Marie Brodart, 23 mai 1783
      contrat de mariage; Onfroy, François; Brodart, Anne-Marie
    - Inventaire après décès de Nicolas Perrière, 28 mai 1783
      inventaire après décès; Perriere, Nicolas
    - Inventaire après décès de Philippes Henri Marest, 2 juin 1783
      inventaire après décès; Marest, Philippes-Henri
    - Testament de Anne Margueritte Bourges dite Bourgeois femme d'Alain de Courtière, 5 juin 1783
      testament; Bourges dite Bourgeois, Anne-Margueritte; Courtiere, Alain de
    - Inventaire après décès de Marie Claude Angot veuve de Thomas Gaspard Jacques Blenebois de La Garenne, 11 juin 1783
      inventaire après décès; Angot, Marie-Claude; Blenebois de la Garenne, Thomas-Gaspard-Jacques
    - Contrat de mariage entre Etienne Thomas et Marie Didière Penissiau, 13 juin 1783
      contrat de mariage; Thomas, Etienne; Penissiau, Marie-Didière
    - Notoriété des héritiers d'Etienne Sallerint, 21 juin 1783
      notoriété; Sallerint, Etienne
    - Notoriété des héritiers de Denis et Marie Madelaine Quatremain et renonciation succession de Nicolas Perrière, 25 juin 1783
      notoriété; Quatremain, Denis; Quatremain, Marie-Madelaine; Perriere, Nicolas
    - Inventaire après décès de Marie Brigitte Couturier femme de Jean Baptiste Brache, 30 juin 1783
      inventaire après décès; Couturier, Marie-Brigitte; Brache, Jean-Baptiste
    - Testament de Antoine Nicolas Beguin, 4 juillet 1783
      testament; Beguin, Antoine-Nicolas
    - Contrat de mariage entre Jean Maugendre et Marie Giot, 5 juillet 1783
      contrat de mariage; Maugendre, Jean; Giot, Marie
    - Contrat de mariage entre Clément Lemoine et Thérèse Burgiat, 7 juillet 1783
      contrat de mariage; Lemoine, Clément; Burgiat, Thérèse
    - Testament de Catherine Louxdieu, 9 juillet 1783
      testament; Louxdieu, Catherine
    - Contrat de mariage entre Pierre Robbes et Elizabeth Vanniven Hoven, 12 juillet 1783
      contrat de mariage; Robbes, Pierre; Vanniven Hoven, Elizabeth
    - Inventaire après décès de Marie Fiberot femme de Mathurin Louis Treunart de La Ferrière, 16 juillet 1783
      inventaire après décès; Fiberot, Marie; Treunart de la Ferriere, Mathurin-Louis
    - Notoriété des héritiers de Jacques Bacot de la Bretonnière, 16 juillet 1783
      notoriété; Bacot de la Bretonniere, Jacques
    - Contrat de mariage entre Antoine Gousset et Marie Margueritte Victoire Le Comte, 20 juillet 1783
      contrat de mariage; Gousset, Antoine; Le Comte, Marie-Margueritte-Victoire
    - Contrat de mariage entre Pierre Morlon et Marie Jeanne Lecuyer, 21 juillet 1783
      contrat de mariage; Morlon, Pierre; Lecuyer, Marie-Jeanne
    - Testament Alexandre Auguste Louis Philippes de La Maisonfort, 24 juillet 1783
      testament; La Maisonfort, Alexandre-Auguste-Louis-Philippes de
    - Désistement de l'exécution du testament de Louise Floriat veuve d'André Elie, 31 juillet 1783
      testament; Floriat, Louise; Elie, André (veuve de)
    - Contrat de mariage entre Gabriel Louis Person et Jeanne Catherine Larché, 5 août 1783
      contrat de mariage; Person, Gabriel-Louis; Larche, Jeanne-Catherine
    - Notoriété de l'absence de Jean Antoine Benoist, 8 août 1783
      notoriété; Benoist, Jean-Antoine
    - Testament de Jeanne Morin, 8 août 1783
      testament; Morin, Jeanne
    - Dépôt du baptistaire d'Antoine Charles Georges Hittelbrandt, 12 août 1783
      acte d'état civil; dépôt de pièces; Hittelbrandt, Antoine-Charles-Georges
    - Contrat de mariage entre Jean Claude Hyenne et Elizabeth Humbert Laroche, 12 août 1783
      contrat de mariage; Hyenne, Jean-Claude; Laroche, Elizabeth-Humbert
    - Contrat de mariage entre Louis Wieland et Colombe Charlotte Beauregard, 16 août 1783
      contrat de mariage; Wieland, Louis; Beauregard, Colombe-Charlotte
    - Contrat de mariage entre Pierre Gobet et Madelaine Cécile Breteaux, 22 août 1783
      contrat de mariage; Gobet, Pierre; Breteaux, Madelaine-Cécile
    - Contrat de mariage entre Robert Alexandre et Marie Elizabeth Sendre veuve de Delénoncourt, 22 août 1783
      contrat de mariage; Alexandre, Robert; Sendre, Marie-Elizabeth; Delenoncourt
    - Inventaire après décès de Louis Pierre Berton, 22 août 1783
      inventaire après décès; Berton, Pierre-Louis
    - Inventaire après décès de Reine Vaudois femme de Julien Mazure, 30 août 1783
      inventaire après décès; Vaudois, Reine; Mazure, Julien
    - Contrat de mariage entre Jean Thomas Angot et Angélique Nicole Gillet, 31 août 1783
      contrat de mariage; Angot, Jean-Thomas; Gillet, Angélique-Nicole
    - CM entre Louis Riollet et Marie Reine Houviez veuve de Jean Baptiste Nicaise, 15 septembre 1783
      contrat de mariage; Riollet, Louis; Houviez, Marie-Reine; Nicaise, Jean-Baptiste
    - Notoriété des héritiers de Virginie Louise Josset, 16 septembre 1783
      notoriété; Josset, Virginie-Louise
    - Contrat de mariage entre François Jean Delépine et Marie Catherine Justine Thibault, 18 septembre 1783
      contrat de mariage; Delepine, François-Jean; Thibault, Marie-Catherine-Justine
    - Contrat de mariage entre Louis Laurent Pinson et Anne Sainte Dubelet, 21 septembre 1783
      contrat de mariage; Pinson, Louis-Laurent; Dubelet, Anne-Sainte
    - Contrat de mariage entre Paul Turot et Agathe François Ducastel, 27 septembre 1783
      contrat de mariage; Turot, Paul; Ducastel, Agathe-François
    - Contrat de mariage entre Jacques Thénard et Margueritte Cheret veuve Guillard, 29 septembre 1783
      contrat de mariage; Thenard, Jacques; Cheret, Margueritte; Guillard (veuve)
    - Notoriété des héritiers de Pierre Marie Pouvillon, 1er octobre 1783
      notoriété; Pouvillon, Pierre-Marie
    - Inventaire après décès de Barbe Joly veuve de Louis Bachimont, 2 octobre 1783
      inventaire après décès; Joly, Barbe; Bachimont, Louis
    - Contrat de mariage entre Michel Georges Ollivier et Marie Françoise Delaporte, 10 octobre 1783
      contrat de mariage; Ollivier, Michel-Georges; Delaporte, Marie-Françoise
    - Contrat de mariage entre Pierre Lejeune et Jeanne Gourlié veuve Delaunay, 15 octobre 1783
      contrat de mariage; Lejeune, Pierre; Gourlie, Jeanne; Delaunay (veuve)
    - Dépôt du testament de Dominique Pineau, 16 octobre 1783
      testament; dépôt de pièces; Pineau, Dominique
    - Contrat de mariage entre Pierre Paillard et Marie Anne Chané, 19 octobre 1783
      contrat de mariage; Paillard, Pierre; Chane, Marie-Anne
    - Inventaire après décès de Charles Pajot, 20 octobre 1783
      inventaire après décès; Pajot, Charles
    - Contrat de mariage de Pierre Lesieur et Marie Catherine Girardot, 24 octobre 1783
      contrat de mariage; Lesieur, Pierre; Girardot, Marie-Catherine
    - Inventaire après décès de Marie Madelaine Damur femme de Denis Guillaume, 30 octobre 1783
      inventaire après décès; Damur, Marie-Madelaine; Guillaume, Denis
    - Contrat de mariage entre Jean Hennequin et Marie Louise Raphaël Saudrin, 4 novembre 1783
      contrat de mariage; Hennequin, Jean; Saudrin, Marie-Louise-Raphaël
    - Contrat de mariage entre Nicolas Denis Guillaume et Marie Louise Guichard, 7 novembre 1783
      contrat de mariage; Guillaume, Nicolas-Denis; Guichard, Marie-Louise
    - Dépôt du testament de Marie Joseph Baugard, 19 novembre 1783
      testament; dépôt de pièces; Baugard, Marie-Joseph
    - Notoriété après le décès de Catherine Henriette Drosten veuve du comte de La Meintaye, 20 novembre 1783
      notoriété; Drosten, Catherine-Henriette; La Meintaye (comte de)
    - Dépôt du certificat de vie de Charles Steiguer, 22 novembre 1783
      notoriété; dépôt de pièces; Steiguer, Charles
    - Notoriété des héritiers de Jean Dormont, 28 novembre 1783
      notoriété; Dormont, Jean
    - Inventaire après décès d'Antoine Nicolas Beguin, 2 décembre 1783
      inventaire après décès; Beguin, Antoine-Nicolas
    - Testament de Marie Claude Rocher, 5 décembre 1783
      testament; Rocher, Marie-Claude
    - Inventaire après décès de Jean Léonard Havard, 18 décembre 1783
      inventaire après décès; Havard, Jean-Léonard
    - Inventaire après décès de René Perrin, 22 décembre 1783
      inventaire après décès; Perrin, René
    - Contrat de mariage entre Claude Etienne Hurault et Marie Coucheau veuve Batas, 5 janvier 1784
      contrat de mariage; Hurault, Claude-Etienne; Coucheau, Marie; Batas (veuve)
    - Testament de Louis Claude Lambert, 8 janvier 1784
      testament; Lambert, Louis-Claude
    - Contrat de mariage entre Charles Grégoire et Marie Anne Joseph Caudre veuve de Robert Duclos, 12 janvier 1784
      contrat de mariage; Gregoire, Charles; Caudre, Marie-Anne-Joseph; Duclos, Robert
    - Inventaire après décès de Marie Elizabeth Le Roy femme de Jacques Claude Roussel, 12 janvier 1784
      inventaire après décès; Le Roy, Marie-Elizabeth; Roussel, Jacques-Claude
    - Inventaire après décès de Marie Claude Deslandes femme de Claude Brice Alexandre Feuilley, 17 janvier 1784
      inventaire après décès; Deslandes, Marie-Claude; Feuilley, Claude-Brice-Alexandre
    - Contrat de mariage entre Gabriel Dezebe et Geneviève Cavé, 19 janvier 1784
      contrat de mariage; Dezebe, Gabriel; Cave, Geneviève
    - Inventaire après décès de Jean Baptiste Batas, 24 janvier 1784
      inventaire après décès; Batas, Jean-Baptiste
    - Contrat de mariage entre Claude Louis Lamontagne et Marie Elizabeth Vaillant, 28 janvier 1784
      contrat de mariage; Lamontagne, Claude-Louis; Vaillant, Marie-Elizabeth
    - Contrat de mariage entre Guérin Sulpis et Marie Jeanne Longuet, 7 février 1784
      contrat de mariage; Sulpis, Guérin; Longuet, Marie-Jeanne
    - Inventaire après décès de Louis Claude Lambert, 11 février 1784
      inventaire après décès; Lambert, Louis-Claude
    - Contrat de mariage entre Alexis Lacaille et Marie Catherine Allaine, 14 février 1784
      contrat de mariage; Lacaille, Alexis; Allaine, Marie-Catherine
    - Dépôt du baptistaire de Martial Léonard Martin de La Bastide, 20 février 1784
      acte d'état civil; dépôt de pièces; La Bastide, Martial-Léonard-Martin de
    - Contrat de mariage entre Jean François Grand et Marie Lubhard, 6 mars 1784
      contrat de mariage; Grand, Jean-François; Lubhard, Marie
    - Notoriété après le décès de Claude Vincent Legrand, 11 mars 1784
      notoriété; Legrand, Claude-Vincent
    - Notoriété apès le décès de Geneviève Jacqueline Bailleul veuve Jollain, 18 mars 1784
      notoriété; Bailleul, Geneviève-Jacqueline; Jollain (veuve)
    - Inventaire après décès de Marie Madelaine Hu veuve de Georges Aubert Loiseleur, 22 mars 1784
      inventaire après décès; Hu, Marie-Madelaine; Loiseleur, Georges-Aubert
    - Contrat de mariage entre Jean Pierre Dutilloy et Anne Claude Noviot, 24 mars 1784
      contrat de mariage; Dutilloy, Jean-Pierre; Noviot, Anne-Claude
    - Inventaire après décès de Marie Barbe Delattre, 1er avril 1784
      inventaire après décès; Delattre, Marie-Barbe
    - Inventaire après décès de Jean Alexandre Aveline, 1er avril 1784
      inventaire après décès; Aveline, Jean-Alexandre
    - Inventaire après décès de dot de Christophe Louis Fleury à sa femme Anne Louise Fleury femme Darche, 2 avril 1784
      inventaire après décès; Fleury, Christophe-Louis; Fleury, Anne-Louise; Darche (femme)
    - Notoriété des héritiers de Marie Duhamel veuve de Léonard Trincart, 3 avril 1784
      notoriété; Duhamel, Marie; Trincart, Léonard
    - Contrat de mariage entre Antoine Gilbert et Anne Claudine Mignard, 6 avril 1784
      contrat de mariage; Gilbert, Antoine; Mignart, Anne-Claudine
    - Contrat de mariage entre Antoine Jacques Corbin et Marie Madelaine Lasneret veuve Aveline, 13 avril 1784
      contrat de mariage; Corbin, Antoine-Jacques; Lasneret, Marie-Madelaine; Aveline (veuve)
    - IAD de Pierre Froy, 20 avril 1784
      inventaire après décès; Froy, Pierre
    - Notoriété après le décès de Nicolas Poillevert, 20 avril 1784
      notoriété; Poillevert, Nicolas
    - Inventaire après décès de Jean Guillemin, 1er mai 1784
      inventaire après décès; Guillemin, Jean
    - Contrat de mariage entre Jean François Paul Grand et Marie Labhard, 6 mai 1784
      contrat de mariage; Grand, Jean-François-Paul; Labhard, Marie
    - Notoriété des héritiers de Marie Margueritte Bénard, 7 mai 1784
      notoriété; Benard, Marie-Margueritte
    - Notoriété des héritiers de Marie Jeanne Le Grand veuve Gournet, 11 mai 1784
      notoriété; Le Grand, Marie-Jeanne; Gournet (veuve)
    - Testament de Hélène Filliard, 13 mai 1784
      testament; Filliard, Hélène
    - Contrat de mariage entre François Joseph Collet de Beaupré et la demoiselle Grimod, 15 mai 1784
      contrat de mariage; Collet de Beaupre, François-Joseph; Grimod (demoiselle)
    - Contrat de mariage entre le vicomte de Levis et Mademoiselle Charpentier d'Emery, 23 mai 1784
      contrat de mariage; Levis (vicomte de); Charpentier d'Emery (mademoiselle)
    - Contrat de mariage entre Philippes Higers Pergers et Agathe Laurent, 28 mai 1784
      contrat de mariage; Higers Pergers, Philippes; Laurent, Agathe
    - Notoriété des héritiers de Claude Louis Fontaine, 3 juin 1784
      notoriété; Fontaine, Claude-Louis
    - Contrat de mariage entre Antoine Blato et Jeanne Henriette Alexandre, 7 juin 1784
      contrat de mariage; Blato, Antoine; Alexandre, Jeanne-Henriette
    - Testament de Catherine Besson veuve de Pierre Philippes Guynoiseau de Boismarie, 16 juin 1784
    - Notoriété des noms de Jean Louis Alexandre Fontaine, 21 juin 1784
      notoriété; Fontaine, Jean-Louis-Alexandre
    - Notoriété des enfants de Charles Didier Dallon et de Pierre Etienne Berton, 22 juin 1784
      notoriété; Dallon, Charles-Didier; Berton, Pierre-Etienne
    - Notoriété des héritiers d'Antoine Patenotre, 30 juin 1784
      notoriété; Patenotre, Antoine
    - Inventaire après décès de Hélène Le Guay femme de Jean Delaunoy, 1er juillet 1784
      inventaire après décès; Le Guay, Hélène; Delaunoy, Jean
    - Notoriété des héritiers de Jeanne Charlotte Balesdens veuve Levasseur, 15 juillet 1784
      notoriété; Balesdens, Jeanne-Charlotte; Levasseur
    - Contrat de mariage entre François Nicolas Morelle et Marie Feuilly, 16 juillet 1784
      contrat de mariage; Morelle, François-Nicolas; Feuilly, Marie
    - Contrat de mariage entre Augustin Rouen et Marie Hilaire Delbrun, 18 juillet 1784
      contrat de mariage; Rouen, Augustin; Delbrun, Marie-Hilaire
    - Testament de la veuve Guillemin, 20 juillet 1784
      testament; Guillemin (veuve)
    - Contrat de mariage entre Etienne Hersant et Marie Gabrielle Françoise Barbier, 27 juillet 1784
      contrat de mariage; Hersant, Etienne; Barbier, Marie-Gabrielle-Françoise
    - Contrat de mariage entre Jean François Joseph Bailly et Anne Nicole Petit, 11 août 1784
      contrat de mariage; Bailly, Jean-François-Joseph; Petit, Anne-Nicole
    - Inventaire après décès de François Gronant, 17 août 1784
      inventaire après décès; Gronant, François
    - Contrat de mariage entre Nicolas Joseph Rauter et Marie Anne Noël, 1er septembre 1784
      contrat de mariage; Rauter, Nicolas-Joseph; Noel, Marie-Anne
    - Contrat de mariage entre Louis Girault et Anne Aimée Bouché, 9 septembre 1784
      contrat de mariage; Girault, Louis; Bouche, Anne-Aimée
    - Inventaire après décès de Claude Malbranche, 10 septembre 1784
      inventaire après décès; Malbranche, Claude
    - Notoriété des héritiers de Marie Jeanne Carré et Marie Antoine Carré femme Lonneux, 13 septembre 1784
      notoriété; Carre, Marie-Jeanne; Carre, Marie-Antoine; Lonneux (femme)
    - Notoriété des noms des sieur et dame Louvet et de la femme Delamet, 18 septembre 1784
      notoriété; Louvet (sieur et dame); Delamet (femme)
    - Notoriété des héritiers de Jean Arnoult Amette, 20 septembre 1784
      notoriété; Amette, Jean-Arnoult
    - Notoriété des noms des héritiers de Gauthier Gaudefroy Albert Thierry baron de Myvenheim, 20 septembre 1784
      notoriété; Thierry, Gauthier-Gaudefroy-Albert; Myvenheim (baron de)
    - Contrat de mariage entre Charles Guillaume Delamet et Allix René Brian veuve Louvet, 21 septembre 1784
      contrat de mariage; Delamet, Charles-Guillaume; Brian, Allix-René; Louvet (veuve)
    - Contrat de mariage entre Alexis Pralé et Marie Geneviève Jouvey, 26 septembre 1784
      contrat de mariage; Prale, Alexis; Jouvey, Marie-Geneviève
    - Contrat de mariage entre Thomas Abdon Cavard et Marie Louise Victoire Guillebert, 27 septembre 1784
      contrat de mariage; Cavard, Thomas-Abdon; Guillebert, Marie-Louise-Victoire
    - Inventaire après décès de Françoise Chénon épouse de Jacques Allongé, 27 septembre 1784
      inventaire après décès; Chenon, Françoise; Allonge, Jacques
    - Contrat de mariage entre Antoine Moufflières et Julie Margueritte Vaulin, 29 septembre 1784
      contrat de mariage; Moufflieres, Antoine; Vaulin, Julie-Margueritte
    - Notoriété concernant le sieur Henry Fizeaux, 30 septembre 1784
      notoriété; Fizeaux, Henry
    - Contrat de mariage entre Alexandre Pernet et Marie Madelaine Fournier, 11 octobre 1784
      contrat de mariage; Pernet, Alexandre; Fournier, Marie-Madelaine
    - Contrat de mariage entre Antoine Carchi et Félicité Maquaire, 15 octobre 1784
      contrat de mariage; Carchi, Antoine; Maquaire, Félicité
    - Contrat de mariage entre Jean Gautier et Marie Anne Lesueur, 15 octobre 1784
      contrat de mariage; Gautier, Jean; Lesueur, Marie-Anne
    - Notoriété des noms de Marie Anne Oursel femme d'Antoine Jean Gromant, 16 octobre 1784
      notoriété; Oursel, Marie-Anne; Gromant, Antoine-Jean
    - Extrait déposé du contrat de mariage des sieur et dame Pean de Maisoneuve, 25 octobre 1784
      contrat de mariage; dépôt de pièces; Pean de Maisoneuve (sieur); Pean de Maisoneuve (dame)
    - Notoriété après le décès de Rose Claire de Gallon épouse du sieur Dalesso. Les 29, 30 et 31 octobre 1784., 29 octobre 1784 - 31 octobre 1784
      notoriété; Gallon, Rose-Claire de; Dalesso (sieur)
    - Inventaire après décès de Ambroise Capuron, 4 novembre 1784
      inventaire après décès; Capuron, Ambroise
    - Notoriété des héritiers de Pierre Cailly, 5 novembre 1784
      notoriété; Cailly, Pierre
    - Codicile de Joseph Couturier de Fournoue, 9 novembre 1784
      testament; Couturier de Fournoue, Joseph
    - Contrat de mariage entre Christophe Lathuillière et Eléonore Daullé, 11 novembre 1784
      contrat de mariage; Lathuilliere, Christophe; Daulle, Eléonore
    - Dépôt de certificat de vie de Abraham Louis Van Hamel, 13 novembre 1784
      notoriété; dépôt de pièces; Van Hamel, Abraham-Louis
    - Contrat de mariage entre Thomas Javault et Angélique Lorfebvre, 13 novembre 1784
      contrat de mariage; Javault, Thomas; Lorfebvre, Angélique
    - Contrat de mariage entre Pierre Auguste Machelin et Louise Catherine Regnard, 23 novembre 1784
      contrat de mariage; Machelin, Pierre-Auguste; Regnard, Louise-Catherine
    - Inventaire après décès de Jeanne Françoise Ferrand femme de Pierre Lefaure, 23 novembre 1784
      inventaire après décès; Ferrand, Jeanne-Françoise; Lefaure, Pierre
    - Dépôt de notoriété après le décès de Louis Pierre Pean de Chenneru, 26 novembre 1784
      notoriété; Pean de Chenneru, Louis-Pierre
    - Notoriété des héritiers d'Antoine Alexis Godin, 2 décembre 1784
      notoriété; Godin, Antoine-Alexis
    - Notoriété des noms de Jean Guillemain, 11 décembre 1784
      notoriété; Guillemain, Jean
    - Notoriété des noms de Louis Etienne Faudrillon, 18 décembre 1784
      notoriété; Faudrillon, Louis-Etienne
    - Notoriété et dépôt de pièces de Jean Oudot, 18 décembre 1784
      notoriété; dépôt de pièces; Oudot, Jean
    - Notoriété des héritiers de Margueritte Loiseau veuve de Jean Simon, 30 décembre 1784
      notoriété; Loiseau, Margueritte; Simon, Jean
    - Contrat de mariage entre Jean Renault Viot et Angélique Jeanne Lerebours, 31 décembre 1784 - 1784
      contrat de mariage; Viot, Jean-Renault; Lerebours, Angélique-Jeanne
    - Inventaire après décès de Pierre Joseph Ruffieux, 27 janvier 1785
      inventaire après décès; Ruffieux, Pierre-Joseph
    - Contrat de mariage entre Joseph Brunet et Louise Sophie Merot, 28 janvier 1785
      contrat de mariage; Brunet, Joseph; Merot, Louise-Sophie
    - Contrat de mariage entre Louis Sarran et Jeanne Victoire Delassus veuve Guillemin, 29 janvier 1785
      contrat de mariage; Sarran, Louis; Delassus, Jeanne-Victoire; Guillemin (veuve)
    - Contrat de mariage entre Arthur comte de Dillon et Marie Françoise Laure Girardin veuve de La Tombe Longpré, 6 février 1785
      contrat de mariage; Dillon, Arthur (comte de); Girardin, Marie-Françoise-Laure; La Tombe Longpre (veuve de)